---
title: "Biometry module 6"
output: html_document
---

#Introduction
Travail en groupe par rapport à l'étude de la biométrie d'une population de Belgique. Les données ont été récolté par chaque membre de la classe. Il y a différentes variable qui ont été mis dans notre tableau de données. 
Ces différentes variables nous permettront d'établir si les différents individus sont obèses. On a mesures d'autres variables qui elles pourraient être les causes d'une obesité ou non.
# But
Notre but est déterminer le taux d'obesité dans notre échantillonnage. Ainsi qu'essayer d'en déduire les causes d'obesité.

# Matériel et méthodes utilisées
Nous avons utilisé Markdown et les données que tous les membres de la classe ont prélevé pour établir un tableau de données par la suite.

# Résultats
##Importation des données et des outils nécessaires
```{r}
SciViews::R
(biometry <- read_csv("https://docs.google.com/spreadsheets/d/1UfpZvx1_nd7d10vIMAfGVZ1vWyIuzeiKxPL0jfkNSQM/export?format=csv", locale = locale(decimal_mark = ",")))

```

## Filtrage des données
Il y a beaucoup de NA et d'espace inutile dans notre tableau.

```{r}
#biometry <- filter (biometry, taille != NA)

# encore à modifier
```

## Etudes des données
### Tableau résumé
```{r}
rmarkdown::paged_table(biometry)
biometry1 <- filter (biometry, taille>0, masse >0 , )
biometry_summarise <- summarise(biometry1 ,
  "moyenne taille" = mean(taille), 
  "moyenne masse" = mean(masse))
knitr::kable(biometry_summarise, digits = 2)





```

##Est ce que la masse corrigée des personnes est identique dans la population selon le genre ou es ce que l'un des genres est en moyenne plus lourd que l autre ?:

observons ceci tout d'abord par une représentation graphique


#####Graphique
```{r}
biometry<-filter(biometry, genre !="NA")

chart(data = biometry, masse_corr ~ genre %fill=% genre) +
  geom_boxplot(na.rm = TRUE) 
```

Sur le graphique, il semble que les hommes (sex == "h") tendent à avoir une masse corrigée plus grande (variable masse-corr) que les femmes (sex == "f"), mais cette différence est-elle significative ou peut-elle être juste liée au hasard de l’échantillonnage ? Pour y répondre, nous devons élaborer un test de student qui va confronter les hypothèses suivantes (en se basant sur les moyennes) :

#####test de student

voici nos 2 hypothèses :

H0:la différence des moyennes entre mesures pour les femmes et pour les hommes= 0

H1:la différence des moyennes entre mesures pour les femmes et pour les hommes≠ 0

```{r}
t.test(data = biometry, masse_corr ~ genre,
  alternative = "two.sided", conf.level = 0.95, var.equal = TRUE)
```
representation graphique des distributions:

```{r}
# Student's t distribution (density probability) with parameters:
.mu <- 50; .s <- 5.5; .df <- 20 # .mu, .s (sigma) and .df
.col <- 1; .add <- FALSE # Plot parameters
.x <- seq(-4.5*.s+.mu, 4.5*.s+.mu, l = 1000)     # Quantiles
.d <- function (x) dt((x-.mu)/.s, df = .df)/.s   # Distribution function
.q <- function (p) qt(p, df = .df) * .s + .mu    # Quantile for lower-tail prob
.label <- bquote(t(.(.mu), .(.s), .(.df)))       # Parameters
curve(.d(x), xlim = range(.x), xaxs = "i", n = 1000, col = .col,
  add = .add, xlab = "Quantiles", ylab = "Probability density") # Curve
abline(h = 0, col = "gray") # Baseline

```



######Analyses 

Prenons une valeur de α de 5% , (α = 0.05).On compare noter valeur de α avec notre valeur de p qui est de: p-value=5.601e-09.

comme p <<<< α on rejette Ho qui se situe dans la zone de rejet.

######Discussion

On en conclu donc que l hypothèse H1 est correcte et que la moyenne de la masse corrigée dans notre population sera significativement plus importante chez les hommes que chez les femmes.



# Discussion

# Conclusion




