---
title: "Biometry module 6"
output: html_document
---
---
#Introduction
Travail en groupe par rapport à l'étude de la biométrie d'une population de Belgique. Les données ont été récolté par chaque membre de la classe. Il y a différentes variable qui ont été mis dans notre tableau de données. 
Ces différentes variables nous permettra d'établir si les différents individus sont obèses. On a mesures d'autres variables qui elles pourraient être les causes d'une obesité ou non.
# But
Notre but est déterminer le taux d'obesité dans notre échantillonnage. Ainsi qu'essayer d'en déduire les causes d'obesité.

# Matériel et méthodes utilisées
Nous avons utilisé Markdown et les données que tous les membres de la classe ont prélevé pour établir un tableau de données par la suite.

# Résultats
##Importation des données et des outils nécessaires
```{r}
SciViews::R
(biometry <- read_csv("https://docs.google.com/spreadsheets/d/1UfpZvx1_nd7d10vIMAfGVZ1vWyIuzeiKxPL0jfkNSQM/export?format=csv", locale = locale(decimal_mark = ",")))

```

## Filtrage des données
Il y a beaucoup de NA et d'espace inutile dans notre tableau.

```{r}
#biometry <- filter (biometry, taille != NA)

# encore à modifier
```

## Etudes des données
### Tableau résumé
```{r}
rmarkdown::paged_table(biometry)
biometry1 <- filter (biometry, taille>0, masse >0 , )
biometry_summarise <- summarise(biometry1 ,
  "moyenne taille" = mean(taille), 
  "moyenne masse" = mean(masse))
knitr::kable(biometry_summarise, digits = 2)
```


# Discussion

# Conclusion



