---
title: "Etude comparative des humains étudiés"
author: "Carine Dongmo, Vincent Florquin, Clément Tourbez, Lucie Marin"
date: "11 octobre 2018"
---

```{r setup}
SciViews::R
options(data.io_lang = "fr") # Labels en français
```


```{r importation}
biometry <- read("../data/biometry_2014.xlsx")
```

```{r importation2}
biometry_2016 <- read("../data/biometry_2016.xlsx")
```


# Introduction
Ce projet se portera sur l'évolution de certains critères des populations humaines, dont le genre, la date de naissance, l'année de naissance, poid, taille, tour de taille et l'année de la prise de mesure
# But
le but de ce projet est d'analyser l'évolution de ces populations humaines au cour de 2014 à 2016
# Matériel et méthodes utilisées
Nous avons utilisé Markdown et les données venant du projet biometry 2014
# Résultats

### Résultats de 2014
```{r graphique 2014}
#étude de la masse en fonction de la taille
chart( biometry, formula= weight ~ height %col=% gender ) +
  geom_point (na.rm = TRUE)
```
### Résultats de 2016
```{r graphique 2016}
# poids en fonction de la taille
chart( biometry_2016, formula = weight ~ height %col=% gender ) +
  geom_point (na.rm = TRUE)
```

# Discussion

# Conclusion
